【裁判字號】    99,訴,937
【裁判日期】    990909
【裁判案由】    妨害風化
【裁判全文】
臺灣彰化地方法院刑事判決               99年度訴字第937號
公  訴  人  臺灣彰化地方法院檢察署檢察官
被      告  乙○○
            甲○○
上列被告因妨害風化案件，經檢察官提起公訴（99年度偵字第61
27號），本院依簡式審判程序判決如下：
    主  文
乙○○共同意圖使女子與他人為性交之行為，而容留以營利，處
有期徒刑伍月，如易科罰金，以新臺幣壹仟元折算壹日。扣案如
附表所示之物均沒收。
甲○○共同意圖使女子與他人為性交之行為，而容留以營利，處
有期徒刑伍月，如易科罰金，以新臺幣壹仟元折算壹日。扣案如
附表編號一至六所示之物均沒收。
    事  實
一、乙○○係址設彰化縣永靖鄉○○路○ 段243 、245 號「柔情
    休閒中心」之負責人，基於意圖使女子與他人為猥褻、性交
    行為而媒介、容留以營利之犯意，自民國99年6 月11日起，
    僱用王惠真、陳美秀、馮秋（起訴書誤載為馮秋夆）為店
    內小姐，並以通知鄭姵君到店從事性交易之方式，開始經營
    該休閒中心，甲○○則於99年6 月23日下午5 時許前往柔情
    休閒中心應徵，乙○○與甲○○即共同基於意圖使女子與他
    人為性交之行為而媒介、容留以營利之犯意聯絡，由乙○○
    負責在櫃檯接待媒介，向客人介紹性交易為全套每節50分鐘
    新臺幣（下同）2500元後，由乙○○、甲○○分別導引客人
    至上址房間內，及安排王惠真、陳美秀、馮秋、鄭姵君等
    人進入房間，而容留王惠真、陳美秀、馮秋、鄭姵君在上
    址房間內與客人從事性交之性交易行為（俗稱「全套」，即
    嫖客以其陰莖性器官插入性交易女子之陰道性器官內來回抽
    動，使嫖客達於射精狀態為止），迨性交易完畢後，向男客
    收取2500元之對價；至所獲取之該等性交易對價，如係店內
    小姐王惠真、陳美秀、馮秋為性交易者，乙○○、甲○○
    從中抽取1000元以營利，餘由從事性交易之店內小姐取得，
    如係鄭姵君為性交易者，則由乙○○、甲○○從中抽取700
    元以營利，餘歸鄭姵君取得，其2 人即以上開方式，媒介、
    容留女子與不特定之人為性交之行為以營利。嗣於99年6 月
    23日（起訴書誤載為99年3 月23日）晚間9 時40分許，經警
    持本院所核發之搜索票至上址執行搜索，當場查獲客人洪文
    堅、羅仁章、邱治富（原名邱雄杰）在上址房間內分別與鄭
    姵君、馮秋、陳美秀為性交易，並扣得乙○○所有供其為
    上開行為所用之計時器6 個、遙控器1 個、計時單9 張，查
    悉上情。
二、案經彰化縣警察局員林分局報告臺灣彰化地方法院檢察署檢
    察官偵查起訴。
    理  由
一、被告乙○○、甲○○所涉為死刑、無期徒刑、最輕本刑為3
    年以上有期徒刑或高等法院管轄第一審案件以外之罪，並於
    本院行準備程序時就被訴事實為有罪之陳述，本院合議庭依
    刑事訴訟法第273 條之1 第1 項規定，裁定改由受命法官獨
    任行簡式審判程序，先予敘明。
二、上揭犯罪事實，業據被告乙○○於警詢、偵訊及本院審理時
    、被告甲○○於本院審理時坦承不諱（見偵卷第14、73頁、
    本院卷第38、44頁），核與證人洪文堅、羅仁章、邱治富、
    王惠真、陳美秀、馮秋、鄭姵君於警詢及偵查中之證述相
    符（見偵卷第18至35、88至95頁），並有照片10張、現場平
    面圖、彰化縣政府98年8 月4 日府建商字第0980308708號函
    、商業登記抄本各1 紙、彰化縣警察局員林分局搜索扣押筆
    錄1 份在卷可稽（偵卷第36至41、45至46、48頁），復有扣
    案如附表所示之計時器6 個、遙控器1 個、計時單9 張可資
    佐證（見偵卷第42至44頁），足認被告2 人自白均與事實相
    符。綜上，本案事證明確，被告2 人犯行均堪認定，應依法
    論科。
三、論罪科刑之理由
  (一)按刑法第231 條第1 項條文中所謂之容留係指收容留置而言
    ，如提供與他人為性交行為之場所是，而媒介則係居間仲介
    之意（最高法院91年度臺上字第4349、4374、4431號判決意
    旨參照）。刑法第231 條所規定媒介與容留之犯罪態樣，固
    不以兼有為限，如有其一，罪即成立，惟若兼有之而行為人
    同一時（即媒介後進而容留為性交之行為），仍應包括構成
    一罪，媒介之低度行為為容留之高度之行為所吸收，僅論以
    容留行為（最高法院78年度臺上字第2186號、95年度臺上字
    第321 號判決參照）。查被告2 人意圖使女子王惠真、陳美
    秀、馮秋、鄭姵君與他人為性交易，先為其媒介男客，後
    進而以「柔情休閒中心」內房間供上開女子與男客為性交易
    之行為，後並從各次性交易對價中抽取700 元或1000元不等
    之金額以營利，核被告2 人所為，均係犯刑法第231 條第1
    項之意圖使女子與他人為性交行為而容留以營利罪。被告2
    人各次媒介之低度行為，應分別為容留之高度行為所吸收，
    均不另論罪。被告2 人就上開犯行有犯意聯絡及行為分擔，
    應論以共同正犯。
  (二)再按刑事法若干犯罪行為態樣，本質上原具有反覆、延續實
    行之特徵，立法時既予特別歸類，定為犯罪構成要件之行為
    要素，則行為人基於概括之犯意，在密切接近之一定時、地
    持續實行之複次行為，倘依社會通念，於客觀上認為符合一
    個反覆、延續性之行為觀念者，於刑法評價上，即應僅成立
    一罪。學理上所稱「集合犯」之職業性、營業性或收集性等
    具有重複特質之犯罪均屬之，例如經營、從事業務、收集、
    販賣、製造、散布等行為概念者是（最高法院95年度臺上字
    第4686號判決參照），衡以意圖使女子與他人為性交之行為
    ，而容留以營利者，依其犯罪內容，客觀上本即有於短時內
    密集、反覆實行犯罪之性質，行為人主觀上亦係基於反覆實
    施之犯意為之，是被告2 人所為意圖使女子與他人為性交行
    為而容留以營利犯行，屬集合犯之實質上一罪。
  (三)爰審酌被告2 人均為圖一己私利，共同為本案犯行，所為敗
    壞社會秩序及善良風俗程度非輕，且被告甲○○前已有妨害
    風化前科，有臺灣高等法院被告前案紀錄表1 份可稽，猶不
    知警惕自身行為，所為甚不可取，惟被告2 人為本案犯行之
    時間尚非甚長，犯後均能坦承犯行，尚有悔意，暨其生活狀
    況、智識程度等一切情狀，認公訴人就被告甲○○、乙○○
    分別求處有期徒刑7 月、6 月之刑，尚屬稍重，爰分別量處
    如主文所示之刑，並均諭知易科罰金之折算標準，以示懲儆
    。
  (四)扣案如附表所示之計時器6 個、遙控器1 個、客人計時單9
    張，均係被告乙○○所有，供其與被告甲○○共同為本案媒
    介、容留性交易犯行使用之物，業據被告乙○○陳明在卷（
    見本院卷第43頁），爰依刑法第38條第1 項第2 款規定宣告
    沒收如主文所示。
據上論斷，應依刑事訴訟法第273 條之1 第1 項、第299 條第1
項前段，刑法第28條、第231 條第1 項、第41條第1 項前段、第
38條第1 項第2 款，刑法施行法第1 條之1 ，判決如主文。
本案經檢察官鄭智文到庭執行職務。
中    華    民    國    99    年    9     月    9     日
                  刑事第一庭  法  官    楊舒嵐
以上正本證明與原本無異。
如不服本判決應於收受判決後10日內向本院提出上訴書狀，並應
敘述具體理由；其未敘述上訴理由者，應於上訴期間屆滿後20日
內向本院補提理由書(均須按他造當事人之人數附繕本)「切勿逕
送上級法院」。
中    華    民    國    99    年    9     月    9     日
                              書記官    陳如玲
附表：
┌──┬───────┬───┬───────────────┐
│編號│    扣案物    │ 數量 │            備註              │
├──┼───────┼───┼───────────────┤
│ 一 │計時器        │ 6個  │                              │
├──┼───────┼───┼───────────────┤
│ 二 │遙控器        │ 1個  │                              │ 
├──┼───────┼───┼───────────────┤
│ 三 │計時單        │ 1張  │記載時間為6 月23日下午7 時32分│
│    │              │      │至同日下午8 時1 分            │
├──┼───────┼───┼───────────────┤
│ 四 │計時單        │ 1張  │記載時間為6 月23日下午8 時42分│
│    │              │      │至同日下午9 時34分            │
├──┼───────┼───┼───────────────┤
│ 五 │計時單        │ 1張  │記載時間為6 月23日下午9 時30分│
├──┼───────┼───┼───────────────┤
│ 六 │計時單        │ 1張  │記載時間為6 月23日下午9 時12分│
├──┼───────┼───┼───────────────┤
│ 七 │計時單        │ 1張  │記載時間為6 月23日下午1 時45分│
│    │              │      │至同日下午2時35分             │
├──┼───────┼───┼───────────────┤
│ 八 │計時單        │ 1張  │記載時間為6 月23日下午1 時51分│
│    │              │      │至同日下午2時42分             │
├──┼───────┼───┼───────────────┤
│ 九 │計時單        │ 1張  │記載時間為6 月23日下午2 時42分│
│    │              │      │至同日下午3時34分             │
├──┼───────┼───┼───────────────┤
│ 十 │計時單        │ 1張  │記載時間為6 月23日下午4 時4 分│
│    │              │      │至同日下午4時55分             │
├──┼───────┼───┼───────────────┤
│十一│計時單        │ 1張  │記載時間為6 月23日下午4 時18分│
│    │              │      │至同日下午4時42分             │
└──┴───────┴───┴───────────────┘
附錄論罪科刑法條：
中華民國刑法第231條
（圖利使人為性交或猥褻罪）
意圖使男女與他人為性交或猥褻之行為，而引誘、容留或媒介以
營利者，處 5 年以下有期徒刑，得併科 10 萬元以下罰金。以
詐術犯之者，亦同。
公務員包庇他人犯前項之罪者，依前項之規定加重其刑至二分之
一。

司法院資訊處製作；財團法人民間司法改革基金會備份。
